臺灣臺北地方法院民事裁定　　　　　　　 100年度抗字第84號
抗　告　人　信大環境科技股份有限公司
法定代理人　陳木蓮
相　對　人　臺灣土地銀行股份有限公司
法定代理人　蘇樂明
上列當事人間聲請拍賣抵押物事件，抗告人對於民國100年2月15
日本院100年度司拍字第33號裁定提起抗告，本院裁定如下：
    主  文
抗告駁回。
抗告費用新臺幣壹仟元由抗告人負擔。
    理  由
一、按抵押權人於債權已屆清償期而未受清償者，得聲請法院拍
    賣抵押物，就其賣得價金而受清償，民法第873條第1項定有
    明文。又聲請拍賣抵押物，原屬非訟事件，法院所為准許與
    否之裁定，無確定實體法上法律關係存否之性質，於債權及
    抵押權之存否，並無既判力。故祇須其抵押權已經依法登記
    ，且債權已屆清償期而未受清償，法院即應為准許拍賣之裁
    定。而對於此項法律關係有爭執之人，為保護其權利，得提
    起訴訟，以謀解決，不得僅依抗告程序聲明其爭執，並據為
    廢棄准許拍賣抵押物裁定之理由（最高法院94年台抗字第27
    0號裁定足參）。
二、經查，抗告人於民國83年2月24日，以其所有如附表所示之
    不動產，為擔保其對相對人所負之債務，設定新臺幣（下同
    ）18,000,000元之最高限額抵押權，存續期間自83年2月24
    日起至113年2月23日止，債務清償期依照各個債務契約所定
    清償日期，經登記在案。嗣相對人於98年12月22日向相對人
    借用150,000,000元，約定分期攤還本息，如未依約履行，
    全部債務視為到期。詎相對人未依約履行，依約應清償全部
    積欠債務。為此聲請拍賣抵押物以資受償等語，並提出抵押
    權設定契約書、他項權利證明書、土地及建物登記謄本、綜
    合融資契約、催收紀錄卡、函催郵件掛號收執聯各一份為證
    ，核屬相符，原審法院裁定准予拍賣如附表所示之不動產，
    於法並無不合。
三、本件抗告意旨雖以：兩造間關係非比單純，如逕依據相對人
    之主張即准予裁定拍賣如附表所示之不動產，殊有不妥等語
    ，而對於原審裁定不服提起本件抗告，惟依據上開說明，無
    論抗告人所稱屬實與否，均屬實體法上之爭執，抗告人應另
    提起訴訟以資解決，不得僅依抗告程序爭執，據為廢棄原裁
    定准許拍賣抵押物之理由，抗告法院亦不得於本件非訟事件
    程序加以審究。準此，相對人主張本件抵押債權屆期未清償
    ，聲請拍賣抵押物，為有理由，則相對人以此理由聲請拍賣
    抵押物，抗告人仍指摘原裁定不當，求予廢棄，委無理由，
    應予駁回。
四、據上論結，本件抗告為無理由，爰依非訟事件法第46條、第
    21條第2項、第24條第1項、民事訴訟法第495條之1第1項、
    第449條第1項、第95條、第78條，裁定如主文。
中    華    民    國   100    年    4     月    20    日
                  民事第四庭審判長法  官  張瑜鳳
                                  法  官  林怡伸
                                  法  官  匡偉
以上為正本係照原本作成。
本裁定除以適用法規顯有錯誤為理由，不得再抗告。如提起再抗
告，應於收受後10日內委任律師為訴訟代理人向本院提出再抗告
狀。並繳納再抗告費新臺幣1,000元。
中    華    民    國   100    年    4     月    20    日
                                  書記官  巫玉媛